臺灣新北地方法院三重簡易庭小額民事判決
                                    111年度重小字第127號
原      告  賴承緒  

被      告  李榮華  
上列當事人間請求損害賠償事件，經本院於民國111年3月29日言
詞辯論終結，判決如下：
    主  文
原告之訴駁回。
訴訟費用新臺幣壹仟元由原告負擔。
    事實及理由
一、原告主張：緣原告於民國110年9月2日在網路上向被告以新
    臺幣（下同）7,000元購買冰箱乙台，惟於購買當日使用系
    爭冰箱約2小時即不冷，冰箱後面的風扇也不會轉動，導致
    原告放置冰箱內之食材腐壞損失約10,000元，經向被告反應
    系爭冰箱有出現故障情形並要求修繕，惟均置之不理。為此
    ，爰依買賣契約瑕疵擔保責任之法律關係，請求解除契約退
    還已支付之買賣價金。併為聲明：被告應給付原告7,000元
    。
二、被告則請求駁回原告之訴，並以：被告出售予原告之系爭冰
    箱為中古冰箱，既經原告檢測無誤才付款，原告就其主張無
    法正常使用冰箱之情，並未提出不適於通常或約定使用之瑕
    疵之任何證明，實為原告片面之詞。又原告僅泛稱冰箱不冷
    而未能以實際測量溫度數據舉證以實其說，且其既係向被告
    購買家用冰箱而非冷凍庫，原告單方強求需達到營業用冷凍
    庫之標準已無比擬之可能，亦非為被告保證之品質，客觀上
    難以期待其瑕疵真實性。退萬步言，若認瑕疵存在（被告否
    認），被告已於110年9月6日再三表示請將冰箱退回返還價
    金解除兩造買賣契約，然原告竟捨此不為，實有違常理，且
    依據民法第361條規定，被告在出售電冰箱之臉書網站已明
    確載明：若商品有重大瑕疵或非人為因素，方可將冰箱退回
    返還價金等文字，今原告在未能證明重大瑕疵之情況下，被
    告仍願返還價金，然原告竟延滯不歸還，實難理解？是以，
    除非原告能證明該物之瑕疵，係自始存在的瑕疵，即不得再
    為任意解約之請求或強令被告應負法定物之瑕疵擔保責任或
    損壞賠償責任等語置辯。
三、按物之出賣人對於買受人，應擔保其物依第373條之規定危
    險移轉於買受人時無滅失或減少其價值之瑕疵，亦無滅失或
    減少其通常效用或契約預定效用之瑕疵。但減少之程度，無
    關重要者，不得視為瑕疵。出賣人並應擔保其物於危險移轉
    時，具有其所保證之品質；買受人於契約成立時，知其物有
    前條第1項所稱之瑕疵者，出賣人不負擔保之責。買受人因
    重大過失，而不知有前條第1項所稱之瑕疵者，出賣人如未
    保證其無瑕疵時，不負擔保之責。買賣因物有瑕疵，而出賣
    人依前五條之規定，應負擔保之責者，買受人得解除其契約
    或請求減少其價金。但依情形，解除契約顯失公平者，買受
    人僅得請求減少價金。民法第354條、第355條、第359條前
    段分別定有明文。又按當事人主張有利於己之事實者，就其
    事實有舉證之責任，民事訴訟法第277條前段亦有明定。而
    所謂物之瑕疵係指存在於物之缺點而言。凡依通常交易觀念
    ，或依當事人之決定，認為物應具備之價值、效用或品質而
    不具備者，即為物有瑕疵。此項出賣人之瑕疵擔保責任係法
    定責任，固不以出賣人具有過失為必要，但買受人以買賣標
    的物有瑕疵，主張出賣人應負瑕疵擔保責任，仍應就買賣標
    的物於危險移轉時存有瑕疵之事實先負舉證之責。經查，本
    件原告就其主張向被告所購買之系爭冰箱於危險移轉時即交
    付時存有上開瑕疵之事實，並未提出任何證據舉證以實其說
    ；且亦未舉證證明被告曾就系爭冰箱與原告約定保證具有某
    種品質，而其物又欠缺所保證之品質之事實，揆諸前開說明
    ，尚難認系爭冰箱存有瑕疵。從而，原告主張依民法第359
    條前段規定，解除系爭買賣契約，請求被告返還買賣價金7,
    000元，即屬無據。
四、綜上所述，原告主張依民法第359 條規定，解除系爭買賣契
    約，請求被告返還買賣價金7,000元，為無理由，應予駁回
    。
五、本件事證已臻明確，兩造其餘主張、攻擊防禦方法及所提之
    證據，均核與本件判決所認結果不生影響，爰毋庸逐一再加
    論述，附此敘明。
六、本件係小額訴訟事件，應依民事訴訟法第436條之19第1項之
    規定，確定本件訴訟費用額為1,000元，由原告負擔。 
中　　華　　民　　國　　111 　年　　4 　　月　　19　　日
                      三重簡易庭  法  官  王士珮
以上正本係照原本作成。
如不服本判決，應於送達後20日內，向本院提出上訴狀，並表明
上訴理由（上訴理由應表明1、原判決所違背之法令及具體內容
。2、依訴訟資料可認為原判決有違背法令之具體事實。），如
於本判決宣示後送達前提起上訴者，應於判決送達後20日內補提
上訴理由書（須附繕本），如未於上訴後20日內補提合法上訴理
由書，法院得逕以裁定駁回上訴。
中　　華　　民　　國　　111 　年　　4 　　月　　19　　日
　　　　　　　　　　　            書記官  楊家蓉